臺灣臺南地方法院新市簡易庭民事判決
109年度新簡字第555號
原      告  陳季杏  
訴訟代理人  吳憲崇  
被      告  孫陳秀緞


上列當事人間請求給付借款事件，本院於民國110年1月14日言詞
辯論終結，判決如下：
    主  文
原告之訴駁回。
訴訟費用新臺幣貳仟壹佰元由原告負擔。
    事實及理由
一、原告起訴主張：被告於民國105年6月8日至6月24日間，致電
    原告表示欲更換車輛，需借款新臺幣（下同）20萬元，原告
    因此提領10萬元及將經營工程行所得100萬元中之現金10萬
    元，共計20萬元，於105年6月24日偕同配偶吳憲宗於二手車
    行交付上開20萬元（下稱系爭20萬元）予被告，被告於取得
    借款後，旋於當日購入車輛，並將車輛駕駛返家。嗣被告否
    認向原告借款，亦不願還款，爰依消費借貸之法律關係，請
    求被告返還借款等語。並聲明：被告應給付原告20萬元，及
    自105年6月24日起至清償日止，按週年利率5％計算之利息。
二、被告則以：伊沒有跟原告借錢，反而是原告有向伊借錢，到
    現在都還沒有還，卻反而提起本件訴訟等語置辯。並聲明：
    原告之訴駁回。
三、原告主張被告向其借款20萬元，並已交付借款之事實，為被
    告所否認，因此本件應探究者為被告是否有於105年6月24日
    向原告借款系爭20萬元？茲析述如下：
　㈠按稱消費借貸者，謂當事人一方移轉金錢或其他代替物之所
    有權於他方，而約定他方以種類、品質、數量相同之物返還
    之契約，民法第474條第1項定有明文。準此，消費借貸於當
    事人間必本於借貸之意思合致，而有移轉金錢或其他代替物
    之所有權於他方之行為，始得當之。是以消費借貸，除有金
    錢之交付外，尚須本於借貸之意思而為交付，方克成立。倘
    當事人主張與他方有消費借貸關係存在者，自應就該借貸意
    思互相表示合致及借款業已交付之事實，均負舉證之責任，
    其僅證明有金錢之交付，未能證明借貸意思表示合致者，仍
    不能認為有該借貸關係存在。又民事訴訟如係由原告主張權
    利者，應先由原告負舉證之責，若原告先不能舉證，以證實
    自己主張之事實為真實，則被告就其抗辯事實即令不能舉證
    ，或其所舉證據尚有疵累，亦應駁回原告之請求（最高法院
    17年上字第917號判例參照）。本件原告主張有於105年6月2
    4日交付借款系爭20 萬元一節，既為被告所否認，原告自應
    就此部分之主張負舉證責任。
　㈡原告主張其以提領之10萬元及經營工程行所得100萬元中之現
    金10萬元，共計20萬元交付予被告等情，固據其提出估價單
    、存摺交易往來明細為證（見本院卷第17頁至第25頁），然
    此充其量僅能證明原告曾持有該等數額之金錢，尚難以此遽
    論原告有將系爭20萬元交付與被告之事實。
　㈢原告雖再主張傳喚證人陳武慶、吳承義用以證明有交付系爭2
    0萬元予被告，且被告自原告處借得系爭20萬元之當日，旋
    將借款給付車行並將所購得之車輛駕駛返家云云。惟證人陳
    武慶於本院時具結證稱：伊係被告之胞弟，原告之胞兄，伊
    僅知道被告有購買休旅車，但不知道購車的錢從何而來，亦
    不知道被告有無跟原告借款，也未曾見及原告有交付現金予
    被告等語明確（見本院卷第69頁至第72頁），另依被告所傳
    喚之證人陳中豪於本院時具結證稱：伊係被告之胞弟，原告
    之胞兄，伊知悉被告有去二手車行買一臺休旅車，但被告自
    己就很有錢，不會隨便跟人家借錢，所以購車的錢應該不是
    跟原告借的等語綦詳（見本院卷第73頁至第75頁），是依上
    開證人之證述，均未能證明被告有向原告借貸系爭20萬元之
    事實；復依證人吳承義於本院審理時證述：伊係同心車業之
    負責人，被告有以31萬元向伊購車，被告是先付款20萬元，
    後來交車時再給付餘款11萬元，伊印象中，兩造有一同來試
    車，但是錢如何交付已經不復記憶，被告有無向他人借款，
    也不清楚，且除非是自己的親屬，否則不可能在客戶未付清
    全部款項前，就先讓客戶把車子開回去等語（見本院卷第92
    頁至第95頁），益徵被告主張原告於給付車行系爭20萬元後
    ，旋將所購得之車輛駕駛返家一詞，難以採為對其有利之認
    定。
　㈣原告另提出錄音光碟及譯文，欲證明被告有向原告借款系爭2
    0萬元之事實（見本院卷第61頁），惟經本院當庭勘驗上開
    錄音光碟，被告係向原告表示「我說杏啊，我要買車妳要先
    瑞（臺語）還我20萬元」等語，有本院勘驗筆錄可資佐證（
    見本院卷第96頁），足認被告係以購車為由，向原告催討所
    積欠之20萬元，並非以此向原告借款系爭20萬元，是原告就
    此部分之主張，亦難認有據。此外，原告復未能提出其他事
    證以實其說，則其主張被告有向其借款系爭20萬元用以購車
    云云，洵非可採。
四、綜上所述，原告未能舉證證明兩造間有系爭20萬元之消費借
    貸關係存在，從而，原告依消費借貸之法律關係，請求被告
    給付20萬元，為無理由，應予駁回。
五、末按法院為終局判決時，應依職權為訴訟費用之裁判；又訴
    訟費用，由敗訴之當事人負擔，民事訴訟法第87條第1項、
    第78條分別定有明文。經核本件訴訟費用額為2,100元（即
    第一審裁判費），應由敗訴之原告負擔，爰判決如主文第二
    項所示。
六、本件為判決基礎之事證已臻明確，兩造其餘之攻擊防禦方法
    及舉證，經本院審酌後，認均不足以影響本判決之結果，毋
    庸一一論列，併此敘明。
七、訟費用負擔之依據：民事訴訟法第78條、第87條第1 項。
中　　華　　民　　國　     110   　年　　2　　月　　25　
　日
　　　　　　　　　新市簡易庭     法       官   施志遠
以上正本係照原本作成。
如不服本判決，應於判決送達後20日內，向本院提出上訴狀並表
明上訴理由（須附繕本）。如委任律師提起上訴者，應一併繳納
上訴審裁判費。
中　　華　　民　　國　  110  　年　　2　　月　　25　　日
             　                                             書 記 官  李慈容